【裁判字號】    92,上易,553
【裁判日期】    920430
【裁判案由】    恐嚇
【裁判全文】
臺灣高等法院臺中分院刑事判決                  九十二年度上易字第五五三號
    上  訴  人
    即  被  告  甲○○
右上訴人因恐嚇案件，不服臺灣彰化地方法院九十一年度易字第一○九三號中華民國
九十一年十二月五日第一審判決（起訴案號：臺灣彰化地方法院檢察署九十一年度偵
字第五六二二號），提起上訴，本院判決如左：
    主      文
上訴駁回。
    事      實
一、甲○○（曾因用藥酒醉駕駛罪經法院判處拘役三十日確定，於民國「下同」八十
    九年五月八日易科罰金執行完畢）與乙○○本係男女朋友關係，嗣因二人個性、
    理念不合，乙○○便要求分手，惟甲○○不願二人感情就此結束，遂於民國九十
    一年八月二十日凌晨一至二時許，以其所有電話號碼0000000000、0
    000000000號手機，撥打乙○○所有電話號碼0000000000號
    手機，要求刻在家中即彰化縣彰化市○○街四十七號住處休息之乙○○外出商談
    ，遭乙○○拒絕，甲○○憤而於電話中，先以加害財產之事，出言恐嚇：若不與
    他見面，就放火燒妳家房子等語，使乙○○心生畏懼；甲○○並隨即於同日凌晨
    二時許，駕駛車牌號碼Ｎ三─五四三九號自小客車，前往前開乙○○之住處，並
    再度打電話叫乙○○下樓，待乙○○下樓後，甲○○坐於駕駛座上，要求乙○○
    上車，然為乙○○所拒，詎甲○○賡續前開恐嚇之概括犯意，從駕駛座周邊拿出
    西瓜刀一把，以加害身體之事，作勢威脅，見乙○○仍不願上車，復拿出外觀、
    重量酷似真正手槍之玩具手槍一把，喝令乙○○上車，致使乙○○心生恐懼，方
    無奈順其所欲。嗣約莫經過二十分許，甲○○將車開往彰化縣彰化市石牌里四面
    佛停車場談判，二人於車內復因分手問題而起爭執，乙○○執意分手，甲○○復
    賡續前開犯意，以加害身體之事，再次作勢抽出西瓜刀並出言對之恐嚇稱：妳試
    試看！等語，使乙○○心生畏懼。後因乙○○之朋友報警處理，始為警在上開四
    面佛停車場循線查獲，並當場扣得甲○○所有之西瓜刀一把及玩具手槍一支。
二、案經彰化縣警察局彰化分局報請暨被害人乙○○訴由臺灣彰化地方法院檢察署檢
    察官偵查起訴。
    理      由
一、訊據上訴人即被告（以下簡稱被告）甲○○固對伊於右揭時、地打電話給告訴人
    乙○○並與告訴人至彰化縣彰化市石牌里四面佛停車場談判等乙節，並不否認，
    惟矢口否認涉有恐嚇犯行，並辯稱：伊是約乙○○出來吃東西，不是要恐嚇她，
    且伊並未出言對告乙○○恐嚇，又玩具手槍是打火機，西瓜刀和玩具手槍都是露
    營用之東西，告訴人均曾看過，因伊常常外出露營，所以二樣東西就放在後座椅
    上，警察是在後座椅上找到西瓜刀，至於玩具槍，可能係上山時掉在腳踏墊上，
    伊不可能對告訴人用情很深，不可能拿刀、槍恐嚇她乙○○想和伊分手，才用這
    樣的方法入伊於罪云云。惟查：右揭事實，業據告訴人乙○○於警訊及偵查中指
    訴歷歷（詳見臺灣彰化地方法院檢察署九十一年度偵字第五六二二號案第一頁、
    第二頁、第三十一頁至第三十二頁、第三十四頁），並有玩具手槍一支、西瓜刀
    一把等扣案可稽，又證人即當天查獲之警員賴茂榮於偵查中，亦結證稱：當天獲
    報後到案發現場，發現被害人全身發抖地說刀、槍放在後座，原先只找到刀，後
    再問女孩，伊稱槍放在後座腳踏墊那，再找後就找到了；找到西瓜刀時，並未發
    現刀套；原以該槍係真的」等語（詳見臺灣彰化地方法院檢察署九十一年度偵字
  第五六二二號卷第六十三頁至第六十五頁），另證人即當天查獲之警員梁堂福於
    偵查中亦證稱：在後座的腳踏處，找到刀槍，是被害人告訴我們才找到的，一開
    始找不到‧‧‧（問：槍枝外觀是否易辯識為玩具槍？）不容易，因很大枝」（
    詳見臺灣彰化地方法院檢察署九十一年度偵字第五六二二號卷第三十八頁），是
    被告上開所辯，顯係不實，再者，倘若被告非以上開西瓜刀、玩具槍為犯罪工具
    ，為避免為警查獲，實毋庸將之藏放於腳踏墊下方，予以遮掩，故益徵被告上開
    所辯，顯係飾卸之詞，不足採信。本件事證明確，被告犯行，堪予認定。
二、核被告甲○○所為，係犯刑法第三百零五條之恐嚇危害安全罪。其先後多次犯行
    ，時間緊接所犯係犯罪構成要件相同之罪，顯係基於概括犯意反覆為之，為連續
    犯，應依法以一罪論，並加重其刑。原審判決適用刑法第五十六條、第三百零五
    條、第四十一條第一項、第三十八條第一項第二款，罰金罰鍰提高標準條例第一
    條前段、第二條之規定，並審酌被告因感情之事而一時衝動，致罹刑章，及所生
    危害與被告犯後之態度等一切情狀，量處拘役四十日，並諭知易科罰金之折算標
    準，並認扣案之西瓜刀壹支及玩具手槍壹支係被告所有，已據被告供明在卷，且
    為供被告犯罪所用之物，併予宣告沒收，核其認事用法，並無不當，量刑亦稱妥
    適，被告上訴否認犯行指摘原審判決不當，顯無理由，應予駁回。
三、據上論斷，應依刑事訴訟法第三百六十八條，判決如主文。
本案經檢察官丙○○到庭執行職務。
中      華      民      國      九十二  年      四      月      三十    日
                                臺灣高等法院臺中分院刑事第三庭
                                      審判長法  官  陳  朱  貴
                                            法  官  劉  連  星
                                            法  官  胡  忠  文
右正本證明與原本無異。
不得上訴。
                                            書記官  許  美  惠
中      華      民      國      九十二  年      五      月      一      日
附錄論罪科刑法條：
刑法第三百零五條
以加害生命、身體、自由、名譽、財產之事恐嚇他人，致生危害於安全者，處二年以
下有期徒刑、拘役或三百元以下罰金。
                                                                        Ａ


司法院資訊處製作；財團法人民間司法改革基金會備份。
